臺灣屏東地方法院刑事判決　　　　　　　100年度易字第574號
公　訴　人　臺灣屏東地方法院檢察署檢察官
被　　　告　李松興
上列被告因竊盜案件，經檢察官提起公訴（100 年度偵字第1665
號），本院判決如下：
    主  文
李松興竊盜，累犯，處有期徒刑肆月，如易科罰金，以新台幣壹
仟元折算壹日。
    事  實
一、李松興前因竊盜案件，經本院以民國96年度易字第685 號判
    處有期徒刑1 月確定；復因公共危險案件，經本院以96年度
    交簡字第457 號判處有期徒刑2 月確定；再因公共危險案件
    ，經本院以96年度交簡字第715 號判處有期徒刑3 月確定；
    嗣入監執行上開有期徒刑後，上開三案再經本院以97年度聲
    字第89號裁定定應執行刑1 年4 月確定，於98年4 月15日縮
    刑期滿執行完畢。詎李松興猶不知悔改，竟基於意圖為自己
    不法所有之竊盜單一犯意，於99年11月17日16時許，至吳阿
    才所有，但借曾鳳光居住之坐落屏東縣萬巒鄉某地號土地上
    之檳榔園內之工寮，利用曾鳳光因案在監執行之機會，欲竊
    取曾鳳光所使用置於該處之未懸掛車牌之輕型機車（原車牌
    號碼為WQU-168 號），惟因該機車無法發動，且李松興所穿
    著之拖鞋損壞，李松興乃將拖鞋棄置該處，並竊取曾鳳光之
    雨鞋1 雙得手後，穿著雨鞋離去。嗣李松興旋於99年11月17
    日16時許後之某時許（無證據證明已屬夜間時段），再至前
    開工寮，利用工寮大門未鎖之機會，在工寮外面及進入工寮
    內，竊取曾鳳光所有置放在工寮內及工寮外之電視機1 台、
    瓦斯爐1 台、充電器1 台、照明燈1 組、電鍋1 台，以及前
    開該未懸掛車牌之輕型機車1 台等物得手。嗣於99年11月18
    日8 時30分許，吳阿才至前開檳榔園巡視，發現物品失竊，
    始報警循線查知上情。
二、案經曾鳳光訴由屏東縣政府警察局內埔分局報告臺灣屏東地
    方法院檢察署檢察官偵查起訴。
    理  由
一、本判決所引用之證據資料（詳後引證據），其中傳聞證據部
    分，縱無刑事訴訟法第159 條之1 至第159 條之4 或其他規
    定之傳聞證據例外情形，亦因被告不爭執證據能力，依據刑
    事訴訟法第159 條之5 第1 項之規定，本院審酌該證據作成
    之情況，認為適當，應得為證據。
二、訊據被告固坦承有於前揭時、地竊取雨鞋1 雙及電視機1 台
    之事實，惟否認有竊取其他財物，並辯稱：其他的東西，伊
    沒有拿，伊也不知道是誰拿的等語。經查：
  (一)被告坦承之上開事實，核與證人即告訴人曾鳳光、證人吳阿
    才證述情節大致相符，並有搜索扣押筆錄、扣押物品目錄表
    、贓物認領保管單、照片等件附卷可稽（見警卷第13至15、
    17、23頁、100 年度偵字第1665號偵查卷第45至47頁），自
    堪以認定。
  (二)被告雖否認有竊取其他財物，並以前揭情詞置辯。惟查：
  1.被告有於前開時、地竊取其他財物之事實，業據被告於警詢
    、100 年2 月24日檢察官偵訊時供承不諱（見警卷第4 頁、
    100 年度偵字第1665號偵查卷第35頁），而被告於當時僅係
    辯稱：係與案外人李正裕（已死亡，業經檢察官為不起訴處
    分）、吳紹民（業經檢察官為不起訴處分）一同前往，伊只
    有穿一雙雨鞋、及分得電視1 台等語（本院不認為李正裕、
    吳紹民有共同前往行竊，理由詳後述），審以被告於警詢及
    前揭檢察官偵訊時所供，並未據被告陳明有何不法取供之情
    形，自應均係出於被告之自由意志，而具有任意性甚明。衡
    情若非真有其事，常人在出於自由意志之情況下，均不至供
    述對自己不利之情事，則被告既供述如上，而其所述前後大
    致相符，尚無矛盾或不合常情之處，即應具有相當之可信性
    為是。故被告上開所辯，已難認為可採。
  2.再者，於99年11月17日16時許，前揭工寮之所有人吳阿才在
    該檳榔園，有看到左背後有一紅紅的類似胎記的痕跡，另一
    邊有剌青之男子，在發動前揭未懸掛車牌之輕型機車，但因
    該機車無法發動，後來該男子的拖鞋壞掉了，該男子就穿著
    曾鳳光的雨鞋離開等情，業據證人吳阿才證述明確（見100
    年度聲拘字第4 號偵查卷第5 頁、100 年度偵字第1665號偵
    查卷第53頁、本院卷第27頁、28頁反面），而衡以證人吳阿
    才與被告並無親屬關係，業據證人吳阿才陳明在卷（見本院
    卷第27頁），復無證據顯示其與被告有任何嫌隙可言，吳阿
    才當不至甘冒涉犯偽證罪之風險，蓄意構陷上情，故證人吳
    阿才上述之證言應可採信。而當時案發現場確有遺留1 雙拖
    鞋，且該拖鞋確為被告所有一節，除據證人即告訴人曾鳳光
    證述明確外（見警卷第11、12頁），復為被告所不爭執（見
    警卷第4 頁、100 年度偵字第1665號偵查卷第35、53頁），
    並有相片（見100 年度偵字第1665號偵查卷第45頁）附卷可
    稽。另被告背部左側確有紅色的片狀突起，另右側亦有剌青
    之情，則據檢察官於偵查中勘驗無訛（見100 年度偵字第16
    65號偵查卷第53頁），並有被告所拍攝之背部照片附卷可稽
    （見100 年度偵字第1665號偵查卷第56頁）。則徵諸上開各
    情，堪認證人吳阿才於當時所目擊欲騎走該機車之人確為被
    告無誤，由此可見被告非無竊取該機車之動機。
  3.另外，當時欲發動該機車之男子未能發動機車後，即行離開
    現場，係翌日吳阿才再前往該檳榔園巡視時，才發現曾鳳光
    之前揭財物遭竊等情，則亦據證人吳阿才證稱明確（見10 0
    年度聲拘字第4 號偵查卷第5 頁、100 年度偵字第1665號偵
    查卷第53頁），佐以曾鳳光前揭失竊之財物，其中電視機1
    台及雨鞋1 雙確係在被告處扣得，有前揭搜索扣押筆錄、扣
    押物品目錄表在卷可稽，則依此情研判，上揭其他財物亦應
    係被告前往竊取，當堪認定。
  4.被告固陳稱：係與李正裕、吳紹民一同前往等語。惟此已為
    案外人吳紹民所否認在卷（見警卷第8 頁、100 年度偵字第
    1665號偵查卷第34、54頁）；再者，當時吳阿才見到發動該
    機車之人，僅有該名男子，別無其他人，則亦據證人吳阿才
    證述明確（見100 年度偵字第1665號偵查卷第53頁）；況且
    ，被告於警詢、偵查中及本院審理時對於李正裕、吳紹民究
    竟如何與其共同行竊，以及竊取何物前後所述亦甚有歧異。
    是以被告指稱李正裕、吳紹民亦有一同前往，自難遽認為實
    。
  (三)綜上，本案事證明確，被告前揭所辯，並無可採，被告上揭
    竊盜之犯行，堪以認定，應予依法論科。
三、論罪科刑部分：
  (一)核被告李松興所為，係犯刑法第320 條第1 項之竊盜罪。被
    告前有如前所載之論罪科刑及執行完畢之紀錄，此有臺灣高
    等法院被告前案紀錄表1 份在卷可按，其受有期徒刑執行完
    畢，於5 年以內故意再犯本件最重本刑為有期徒刑以上之罪
    ，為累犯，應依刑法第47條第1 項規定，加重其刑。
  (二)本院審酌被告本應依循正軌賺取財物，且其前已有竊盜前科
    ，此有臺灣高等法院被告前案紀錄紀錄表1 份在卷可按，更
    應知所惕勵，詎其不思此為，反以本件竊盜之方式，不法牟
    取利益，造成告訴人權益受損，破壞社會治安，亦顯見其不
    知悔改，是其所為實有不該，惟另考量被告於犯後尚能坦承
    部分犯行，且其所竊雨鞋1 雙及電視機1 台，業已返還告訴
    人，此有前揭贓物認領保管單附卷可稽，被告所造成之損害
    應有所減輕，兼衡被告之犯罪動機、目的、手段、智識程度
    等一切情狀，量處如主文所示之刑，並諭知易科罰金之折算
    標準。
據上論斷，應依刑事訴訟法第299 條第1 項前段，刑法第320 條
第1 項、第41條第1 項前段、第47條第1 項，刑法施行法第1 條
之1第1項、第2 項前段，判決如主文。
本案經檢察官鍾佩真到庭執行職務。
中    華    民    國   100    年    7     月    29    日
                    刑事第一庭  法  官  楊宗翰
以上正本證明與原本無異。
如不服本判決應於收受判決後10日內向本院提出上訴書狀，並應
敘述具體理由；其未敘述上訴理由者，應於上訴期間屆滿後20日
內向本院補提理由書（均須按他造當事人之人數附繕本）「切勿
逕送上級法院」。
中    華    民    國   100    年    7     月    29    日
                                書記官  鍾小屏
附錄本判決論罪科刑之法條：
刑法第320 條第1 項
意圖為自己不法之所有或第三人不法之所有，而竊取他人之動產
者，為竊盜罪，處5 年以下有期徒刑、拘役或5 百元以下罰金。